# KARMINA JARA CRESPO

## Front-End Developer - Laboratoria



Como antropóloga trabajé tres años en el mundo del impacto ambiental donde aprendí sobre trabajo colaborativo, investigación y toma de decisiones. Durante el año 2019 tomé cursos sobre gestión de creatividad e introducción a la programación, posteriormente, ingresé al bootcamp de Laboratoria donde pude potenciar mi lógica, creatividad y capacidad de autoaprendizaje. Como profesional soy responsable, dispuesta a aprender de las nuevas experiencias y amante de los desafíos, me gustaría integrarme a un equipo como desarrolladora front-end donde pueda aportar y crecer.

#### **EXPERIENCIA**

#### **Bootcamp Laboratoria**

Programa intensivo enfocado en manejo de Javascript, HTML y CSS. Aprendizaje continuo en base a proyectos, a través del proceso Scrum de metodología ágil.

 My Tops - Aplicación web que permite escoger películas y crear tu propia lista para compartirla en tus redes sociales.

[JavaScript] [Materialize] [HTML] [CSS]

 Markdown Links – Librería npm que recorre carpetas en busca de archivos .md y comprueba el estado de los enlaces.

JavaScript Node.js

• Boceto...crea, comparte y colabora - Red social para ilustradores(as).

[JavaScript] [Firebase] [CSS] [HTML]

#### Consultoría Impacto Ambiental

Marzo 2017 - septiembre 2019

Apoyo en desarrollo de líneas base de patrimonio en estudios de impacto ambiental (trabajo interdisciplinario en terreno e investigación), CAPA Ambiental / Nomade Sur / Arqueología y patrimonio I.E.R.L.

# Proyecto Bicentenario, Universidad de Chile.

Junio 2016 - agosto 2016

Asistente de Investigación, Piloto de sistematización y conservación de colección bioarqueológica de la Universidad de Chile, sitio Tarapacá - 40.

# Proyecto Bicentenario, Universidad de Chile.

Agosto 2014 - mayo 2016

Asistente de Investigación. En Sistematización e investigación de colección Sub-actual de Santiago. Iniciativa bicentenario Universidad de Chile.



### **CONTACTO**

- E karmina.jarac@gmail.com
- +56 985718024
- 9 Santiago, Chile.
- in https://www.linkedin.com/in/karmina-jara-crespo/
- https://github.com/karmina-jc
- https://karmina-jc.github.io/karmina-jc

# **FORMACIÓN**

Bootcamp de JavaScript especialidad en Front-End developer – Laboratoria sede Santiago de Chile.

2017 Obtención título de Antropóloga Física Universidad de Chile.

2014 Licenciatura en Antropología, mención antropología física - Universidad de Chile.

#### **CURSOS Y OTROS**



Gestión de la Creatividad y la Innovación.

Curso Enero 2019

En plataforma virtual Biblioredes.



#### Scratch.

Modulos básico, intermedio y avanzado. En plataforma virtual Jóvenes Programadores.

## **HERRAMIENTAS**











CSS

JavaScript

React







Figma

Exel

Word

## **IDIOMAS**

Español Nativo



Inglés intermedio-avanzado



